臺灣高等法院高雄分院刑事判決　　　　 96年度上訴字第607號
上　訴　人
即　被　告　甲○○○
指定辯護人　李淑欣律師
上列上訴人因違反藥事法案件，不服臺灣高雄地方法院95年度訴
字第1218號中華民國96年1 月25日第一審判決（起訴案號：臺灣
高雄地方法院檢察署95年度偵字第9804號），提起上訴，本院判
決如下：
    主  文
上訴駁回。
甲○○○緩刑肆年。
    事  實
一、甲○○○於民國94年5 月10日，與賴巴柏（尚未經偵辦）自
    高雄小港國際機場搭機前往泰國，嗣賴巴柏在泰國取得內含
    有Bisacodyl 成分之橙色圓形膜衣錠4,050 粒、橙色圓形膜
    衣錠1,850 粒（起訴書誤載為黃色圓形膜衣錠）、白色圓形
    膜衣錠2,660 粒、含去甲西泮（Nordazepam）成分之淺黃色
    圓形錠6,160 粒、含有Ephedrine 成分之白色圓形錠5,320
    粒、含有Acetaminophen 、Caffeine成分之白色硬膠囊1,26
    0 粒、含安定（Diazepam）成分之藍白色圓形錠2,660 粒（
    起訴書誤載為藍色圓形錠）、深粉紅色錠2,660 粒、含有
    Caffeine、Sibutramine 成分之紅灰硬膠囊藥丸8,960 粒等
    藥物。詎甲○○○明知上開藥物來源不明，未有完整標示及
    包裝，種類繁多，數量龐大，且賴巴柏又未提出任何輸入藥
    物許可證等文件，為未經衛生署核准擅自輸入之藥品，應為
    禁藥，竟與賴巴柏共同基於輸入禁藥之犯意聯絡，由賴巴柏
    將上開藥品分別以塑膠袋包裹妥當，藏於痱子粉罐內，或以
    乾辣椒掩飾後，置於甲○○○行李箱中，交予甲○○○。並
    連袂自泰國搭乘中華航空公司編號CI-648號班機，於同年月
    14日晚間11時許飛抵高雄小港國際機場入境臺灣，而未經許
    可輸入禁藥。嗣於同日晚間11時30分許，在高雄小港機場海
    關入境檢查室，為財政部高雄關稅局人員查獲，並扣得上開
    未經衛生署核准擅自輸入之藥品。
二、案經財政部高雄關稅局函請臺灣高雄地方法院檢察署檢察官
    偵查起訴。
    理  由
壹、證據能力方面：
一、按被告以外之人於審判外之言詞或書面陳述，除法律有規定
    者外，不得作為證據，刑事訴訟法第159 條定有明文。又本
    條所謂「法律有規定者」，係指刑事訴訟法第159 條之1 至
    第159 條之5 及第206 條等規定，此外尚包括性侵害犯罪防
    制法第15條第2 項、兒童及少年性交易防制條例第10條第2
    項、家庭暴力防治法第28條第2 項、組織犯罪防制條例第12
    條及檢肅流氓條例中有關秘密證人筆錄等多種刑事訴訟特別
    規定之情形（刑事訴訟法第159 條立法理由參照）。
二、按鑑定人由審判長、受命法官或檢察官就下列之人選任1 人
    或數人充之：(一)就鑑定事項有特別知識經驗者。(二)經政府機
    關委任有鑑定職務者；鑑定之經過及其結果，應命鑑定人以
    言詞或書面報告；法院或檢察官得囑託醫院、學校或其他相
    當之機關、團體為鑑定，或審查他人之鑑定，並準用第203
    條至第206 條之1 規定，刑事訴訟法第198 條、第206 條第
    1 項、第208 條第1 項分別定有明文。卷附法務部調查局95
    年12月8 日調科參字第09500560760 號聲紋鑑定報告書、內
    政部警政署刑事警察局95年9 月27日刑鑑字第0950122919號
    鑑定書係由原審依刑事訴訟法第208 條規定所囑託，就被告
    甲○○○提出之私人錄製之錄音帶及上開藥品之成分及含量
    進行鑑定，為刑事訴訟法第206 條所規定之鑑定報告，依上
    開說明，應有證據能力。
三、按被告以外之人（包括證人、鑑定人、告訴人、被害人及共
    同被告等）於審判外之陳述雖不符刑事訴訟法第159 條之1
    至之4 等四條之規定，而經當事人於審判程序同意作為證據
    ，法院審酌該言詞陳述或書面陳述作成時之情況，認為適當
    者，亦得為證據；當事人、代理人或辯護人於法院調查證據
    時，知有刑事訴訟法第159 條第1 項不得為證據之情形，而
    未於言詞辯論終結前聲明異議者，視為有前項之同意，同法
    第159 條之5 定有明文。本件檢察官及被告、辯護人於本院
    審判程序時，就原審判決所引用各項證據（含傳聞證據、非
    傳聞證據及符合法定傳聞法則例外之證據）之證據能力，均
    表示不爭執（見本院卷第27頁），且於本院言詞辯論終結前
    ，檢察官、被告及辯護人對於卷附具有傳聞證據性質之證據
    ，既均已知其情，均未聲明異議，本院認該具有傳聞證據性
    質之證據，並無任何違法取證之不適當情形，以之作為證據
    使用係屬適當，自得採為認定被告犯罪事實之證據。
貳、實體（論罪科刑）部分：
一、訊據上訴人即被告（下稱被告）對於上開事實於本院審理時
    坦承不諱。另查：
  (一)被告未經許可，將上開藥品置於行李箱中，自泰國搭乘班機
    ，於94年5 月14日晚間11時許入境臺灣。嗣在高雄小港國際
    機場入境檢查室，為財政部高雄關稅局人員自其托運行李內
    查扣上開藥品之事實，迭據被告於司法警察詢問、檢察官訊
    問及原審審理時供承明確（見94年5 月15日詢問筆錄、95年
    3 月9 日訊問筆錄、原審95年5 月10日準備程序筆錄、同年
    11月16日審判筆錄、96年1 月11日審判筆錄），並有高雄關
    稅局扣押貨物、運輸工具收據及搜索筆錄1 份、相片2 張、
    被告之入出境查詢結果、被告入出國日期證明書各1 份在卷
    可稽（見95年他字第1535號卷第4-5 頁、第9-10頁、第25頁
    、本院卷第56-57 頁），足徵被告之自白核與事實相符，應
    堪採信。
  (二)次按製造、輸入藥品，應將其成分、規格、性能、製法之要
    旨，檢驗規格與方法及有關資料或證件，連同原文和中文標
    籤、原文和中文仿單及樣品，並繳納費用，申請中央衛生主
    管機關查驗登記，經核准發給藥品許可證後，始得製造或輸
    入；第1 項輸入藥品，應由藥品許可證所有人及其授權者輸
    入；除係旅客或隨交通工具服務人員攜帶自用藥品進口外，
    若有未經中央衛生主管機關核准擅自輸入之情形者，係屬藥
    事法所稱之「禁藥」範圍，藥事法第39條第1 項、第3 項、
    第22條第1 項第2 款分別定有明文。又按藥品是否曾由中央
    衛生主管機關核准輸入，仍應視其成分、規格、性能、製法
    併同標籤、仿單及樣品等項，與前所核發之輸入許可證是否
    相同為斷；非謂藥品一經核准輸入，不問與該輸入許可證查
    驗登記之內容是否相同，即可逕認嗣後未經核准而擅自輸入
    相同品名之藥品，均非藥事法第22條第2 款所指之禁藥（最
    高法院91年度臺上字第108 號判決可資參照）。經查：本件
    扣案之藥品，經送行政院衛生署藥物食品檢驗局檢驗結果：
    橙色圓形膜衣錠4,050 粒、橙色圓形膜衣錠1,850 粒、白色
    圓形膜衣錠2,660 粒，均內含有Bisacodyl 成分；淺黃色圓
    形錠6,160 粒，內含去甲西泮（Nordazepam）成分；白色圓
    形錠5,320 粒，內含有Ephedrine 成分；白色硬膠囊1,260
    粒，內含有Acet aminophen、Caffeine成分；藍白色圓形錠
    2,660 粒、深粉紅色錠2,660 粒，內含安定（Diazepam）成
    分；紅灰硬膠囊藥丸8,960 粒，內含有Caffeine、Sibutram
    ine 成分等情，有該局94年7 月7 日藥檢壹字第0949414548
    號函暨檢驗成績書1 份在卷足稽（見95年他字第1535號卷第
    11-14 頁）。又上開物品所含Diazepam、Bi sacodyl、Nord
    azepam、Ephedrine 、Acetaminophen 、Caffeine等西藥成
    分，雖均經行政院衛生署分別核發藥品許可證，惟所查獲藥
    品並無完整包裝，無法鑑定是否與該署核發之藥品許可證者
    相同，且被告輸入上開藥品，亦均未經中央衛生主管機關依
    藥事法第39條規定核發許可證，揆諸前開判決要旨及行政院
    衛生署94年7 月21日衛署藥字第0940029361號函判定結果說
    明，被告所輸入之藥品即屬未經核准而擅自輸入藥事法第22
    條第2 款所指之禁藥至明。另行政院衛生署藥品許可相關資
    料，並無核准同時含有Caff eine 、Sibutramine 兩種成分
    之製劑，此有行政院衛生署94年7 月21日衛署藥字第094002
    9361號函在卷足憑（見95年他字第1535號卷第15-17 頁），
    是扣案之紅灰硬膠囊藥丸8,960 粒，並非係經行政院衛生署
    核准輸入之藥物。則被告自泰國購買攜回之上開藥品，係屬
    未經核准而擅自輸入之藥品甚明。
  (三)被告於原審雖辯稱：其受證人賴巴柏招待，同往泰國旅遊。
    受證人賴巴柏所託，攜帶上開藥品返國。其曾服用上開藥品
    ，不知上開藥品係屬禁藥云云。惟查：
   1.被告受證人賴巴柏招待，前往泰國旅遊一情，已據被告於
     原審供陳不諱。雖證人賴巴柏於原審審理時，矢口否認與
     被告認識（見原審卷95年11月16日審判筆錄）。然被告於
     原審準備程序時，已就賴巴柏之姓名、國籍、住所、聯絡
     方式及所涉藥事法案件等情供陳綦詳（見原審卷95年5 月
     10 日 準備程序筆錄）。而證人賴巴柏亦於原審審理時證
     稱：渠係泰國人，住所位於臺中縣后里鄉○○路，有因藥
     事法案件經臺灣桃園地方檢察署檢察官偵查起訴等語相符
     （見原審卷95年11月16日審判筆錄）。且觀被告與證人賴
     巴柏均係於94年5 月10日出境，同年月14日入境。又其等
     2 人均係搭乘中華航空同班飛機返臺等情，此有被告之入
     出境查詢結果、內政部警政署入出境管理局95年5 月18日
     境信品字第09511003580 號函暨賴巴柏之入出國日期證明
     書、中華航空公司地勤服務處95年5 月29日2006TZ00442
     號函在卷足憑（見原審卷第28-29 頁、第35-37 頁）。再
     參以被告於原審審理時供陳：其係接受證人賴巴柏招待，
     機票、飯店費用均係證人賴巴柏支出等語（見原審卷96年
     1 月11日審判筆錄）。顯見被告確係接受賴巴柏之招待前
     往泰國一情，應堪信為真實。
   2.再上開藥物來源不明，未有完整標示、說明及包裝，種類
     繁多，數量龐大，已如前述，亦有相片2 張在卷足憑（見
     95年他字第1539-10 頁）。且被告所稱指使其託帶藥品之
     賴巴柏又未提出任何輸入藥物許可證等文件，已足以啟人
     疑竇。而上開藥品，部分經以塑膠袋包裹後放在痱子粉罐
     內，部分經以塑膠袋包裹後並以乾辣椒覆蓋等情，已據被
     告於司法警察詢問、檢察官訊問及原審審理時，供陳明確
     （見94年5 月15日詢問筆錄、95年3 月9 日訊問筆錄、原
     審卷96年1 月11日審判筆錄）。則被告見證人賴巴柏無償
     提供旅遊，又以痱子粉罐及乾辣椒等物品掩飾藥品，衡情
     豈有不生疑竇之理。是被告攜帶明顯超過許可攜帶少量入
     境種類及數量之不明藥物返臺，於入境時又未主動申報，
     其意圖矇混僥倖過關，而有輸入禁藥之故意，亦堪認定。
   (三)又藥事法第22條第1 項第2 款但書所稱「自用」，其意應
     非指必不得為他人攜帶，而僅侷限於旅客或隨交通工具服
     務人員方可使用之謂，惟其輸入數量仍須在客觀上足認係
     個人所使用，而尚未顯然逾越自用之目的者，以其阻卻不
     肖人士假借自用之名，而試圖規避中央衛生主管機關稽核
     全國藥物輸入、管理等相關措施之流弊。本案扣案之藥品
     高達35,580粒，而被告於偵訊時亦稱：有1 天服用1 次，
     亦有2 、3 天服用1 次，1 種施用1 粒等情（見95年3 月
     9 日偵訊筆錄）。足見被告攜帶之上開藥物，顯已逾越自
     用之目的。故被告所攜帶入境之上開藥品並不符合藥事法
     第22條第1 項第2 款但書之規定，而屬該條所規定之「禁
     藥」無訛。
   (四)縱上所述，本案事證已臻明確，被告上開犯行洵堪認定，
     應依法論科。
二、核被告所為，係犯藥事法第82條第1 項之輸入禁藥罪（被告
    行為後，藥事法於95年5 月30日修正公布，並於同年7 月1
    日施行。惟藥事法第82條第1 項並未修正，並無新舊法比較
    之問題）。被告與賴巴柏間，就上開犯行，有犯意之聯絡及
    行為之分擔，均為共同正犯【查被告行為後，刑法於94 年2
    月2 日經總統令修正公布，於95年7 月1 日施行。又行為後
    法律有變更者，適用行為時之法律。但行為後之法律有利於
    行為人者，適用最有利於行為人之法律，修正後之刑法第2
    條第1 項定有明文。而比較新舊法時應就罪刑有關之共犯、
    未遂犯、想像競合犯、牽連犯、連續犯、結合犯，以及累犯
    加重、自首減輕暨其他法定加減原因（如身分加減）與加減
    例等一切情形，綜其全部罪刑之結果而為比較（最高法院95
    年5 月23日刑事庭第8 次會議決議參照）。經查：修正前刑
    法第28條規定：「二人以上共同實施犯罪之行為者，皆為正
    犯」，修正後刑法第28條規定：「二人以上共同實行犯罪之
    行為者，皆為正犯」。本案因被告與賴巴柏間均為實行共犯
    ，對被告而言，共犯規定並無變更，應逕適用修正後共犯之
    規定】。
三、原判決認被告罪證明確，因而適用藥事法第82條第1 項，刑
    法第2 條第1 項前段、第11條前段、第28刑條規定（原判決
    誤載為修正前），並爰審酌被告僅因貪圖小利，未經許可，
    輸入上開禁藥，且所輸入之藥品數量非少，危害不知情之愛
    美人士，倘經入境販售，對於國民健康危害非輕，惡行非輕
    ，及其犯後態度、素行良好，並無前科，又初為本次犯行，
    且所輸入禁藥尚未流入市面，未生實害，犯罪所生實害尚非
    重大，暨其犯罪之動機、目的、手段等一切情狀，量處有期
    徒刑2 年。另說明禁藥經海關為沒收處分，依司法院院字第
    2832號解釋，法院自不得就海關已沒收處分之物，更為沒收
    之諭知（最高法院62年12月11日62年度第4 次刑庭庭長會議
    決議參照），查扣案之藥品，已遭財政部高雄關稅局沒入，
    有高雄關稅局94年第00000000號處分書在卷可憑（見95年他
    字第1535號卷第21頁），爰敘明不另為沒收之諭知。經核原
    判決認事用法，尚無不合，量刑亦屬允當。被告上訴意旨，
    否認犯罪，指摘原判決不當，為無理由，應予駁回。
五、查被告前未曾受有刑徒刑以上刑之宣告，有台灣高等法院被
    告全國前案紀錄表一份附卷可稽（見本院卷第15頁），此次
    係屬偶發初犯，且被告罹有腦動脈梗塞、原發性高血壓、椎
    與基底動脈徵候群及老梗塞合併右側無力等症狀，有慈濟醫
    院台中分院、行政院衛生述豐原醫院診斷證明書各一紙在卷
    足參（見本院卷第41-42 頁），其一時失查，觸犯本案，固
    有不當，惟其於本院審理時坦承犯行，對其犯行深感悔意，
    為表示愧究之心，並主動願捐助公益團體新臺幣30萬元。被
    告經本件偵審程序及科刑宣告之教訓後，當知警惕，信無再
    犯之虞，本院認所宣告之刑，以暫不執行為適當（按刑法第
    74 條 有關緩刑規定，業於94年1 月7 日修正公布，並於95
    年7 月1 日施行，惟犯罪在新法施行前，新法施行後，緩刑
    之宣告，應適用新法第74條規定，本件有關緩刑宣告，自應
    直接適用修正後刑法第74條第1 項第1 款規定，最高法院95
    年度第8 次刑事庭會議決議參照），爰併諭知被告緩刑4 年
    ，以啟自新。
參、不另為無罪之諭知部分：
  (一)公訴意旨另以：被告明知不得運輸毒品危害防制條例所列之
    毒品，竟基於私運管制物品進口之犯意，於94年5 月10日，
    自高雄小港國際機場搭機前往泰國，向真實姓名、年籍不詳
    之自稱張姓成年女子，取得含第四級毒品去甲西泮（Nord
    azepam）成分之淺黃色圓形錠6,160 粒、含第四級毒品安定
    （Diazepam）成分之藍色圓形錠2,660 粒與深粉紅色錠
    2,660 粒，並將禁藥分別以塑膠袋包裹妥當，藏於痱子粉罐
    內。旋自泰國曼谷搭乘中華航空公司之編號CI—648 號班機
    ，攜帶藏有上開毒品禁藥之行李，於同年月14日晚間11時許
    飛抵高雄小港國際機場，以此方式運輸管制物品入境。嗣於
    同日晚間11時20分許，在高雄小港機場海關入境檢查室為財
    政部高雄關稅局人員查獲，因認被告另涉犯毒品危害防制條
    例第4 條第4 項之運輸第3 級毒品罪及懲治走私條例第2 條
    第1項 之私運管制物品進口（起訴書所犯法條欄漏未記載，
    惟犯罪事實欄已詳載）罪嫌云云。
  (二)按犯罪事實應依證據認定之，無證據不得認定犯罪事實；又
    不能證明被告犯罪者，應諭知無罪之判決，刑事訴訟法第15
    4 條第2 項、第301 條第1 項分別定有明文。又刑事訴訟法
    上所謂認定犯罪事實之證據，係指足以認定被告確有犯罪行
    為之積極證據而言，該項證據自須適合於被告犯罪事實之認
    定，始得採為斷罪資料。如未能發現相當證據，或證據不足
    以證明，自不能以推測或擬制之方法，以為裁判之基礎。又
    刑事訴訟上證明之資料，無論其為直接或間接證據，均須達
    於通常一般之人均不致有所懷疑，而得確信其為真實之程度
    ，始得據為有罪之認定，若其關於被告是否犯罪之證明未能
    達此程度，而有合理性懷疑之存在，致使無從形成有罪之確
    信，根據「罪證有疑，利於被告」之證據法則，即不得遽為
    不利被告之認定（最高法院29年度上字第3105號、40年台上
    字第86號、76年台上字第4986號判例意旨參照）。又檢察官
    對於起訴之犯罪事實，應負提出證據及說服之實質舉證責任
    ，倘其所提出之證據，不足為被告有罪之積極證明，或其指
    出證明之方法，無從說服法院以形成被告有罪之心證，基於
    無罪推定之原則，自應為被告無罪判決之諭知（最高法院92
    年台上字第128 號判例意旨參照）。
  (三)本案公訴人認被告涉犯毒品危害防制條例第4 條第4 項之運
    輸第4 級毒品罪及懲治走私條例第2 條第1 項罪嫌，無非以
    被告之供述、高雄關稅局扣押貨物、運輸工具收據及搜索筆
    錄、相片2 張、入出境查詢結果單、行政院衛生署藥物食品
    檢驗局檢驗成績書、行政院衛生署公函暨判定結果等為其論
    罪依據。訊據被告於原審及本院審理時，固不否認於上開時
    、地，將上開藥品放置於行李內攜帶入境之事實。惟堅決否
    認有何運輸第4 級毒品罪嫌，辯稱：不知上開物品中含有第
    四級毒品成分等語。辯護人亦以：被告受友人賴巴柏招待出
    國旅遊，因本身曾經施用賴巴柏提供之減肥藥，且扣案藥物
    多含瀉劑或咖啡因等成分，確實具有減肥之效果。且上開物
    品所含第四級毒品，並非廣為人知之毒品，且純度極低，又
    係成癮性、濫用性較低之第四級毒品，如非大量服用，不會
    產生毒品作用。從而，被告主觀上應僅認定其所攜帶者係減
    肥藥。且被告主觀上知悉其所從事者為非法輸入偽、禁藥之
    行為，自有隱匿藥物之舉止，雖有受人招待前往並有隱匿藥
    物之情節，亦無從認定被告即有運輸毒品之犯意等語為被告
    辯護。
  (四)經查：
  1.被告確於上揭時間，在高雄小港國際機場為高雄關稅局人員
    自其行李內查扣含有第四級毒品去甲西泮（Nordazep am）
    成分之淺黃色圓形錠6,160 粒、含有第四級毒品安定
    （Diazep am） 成分之藍色圓形錠2,660 粒與深粉紅色錠
    2,660 粒之事實，迭經被告於警詢、偵查、原審及本院審理
    時供承不諱，並有高雄關稅局扣押貨物、運輸工具收據及搜
    索筆錄、相片2 張在卷可稽，復有上開藥品可佐，已如前述
    。而上開藥品，經送請行政院衛生署藥物食品檢驗局檢驗結
    果，檢出第4 級毒品去甲西泮（Nordazepam）及安定
    （Diazepam）成分，亦有該局94年7 月7 日藥檢壹字第0949
    412548號檢驗成績書1 紙在卷可憑。是被告確於在上開時地
    ，攜帶含有第4 級毒品去甲西泮（Nordazepam）及安定
    （ Diazepam）成分之藥品入境一節，固洵堪認定。
  2.又被告於司法警察詢問、檢察官訊問及本院審理時迭稱：其
    所攜帶入境者係減肥藥等語（見94年5 月15日詢問筆錄、95
    年3 月9 日訊問筆錄、同年3 月27日訊問筆錄、本院96 年1
    月11日審判筆錄）。又自被告提出之錄音帶內容以觀，證人
    賴巴柏亦言及上開藥物係減肥藥，並將另行出售予被告等情
    ，已如前述，是被告主觀上是否知悉所運送者係含有第四級
    毒品成分之藥物乙情，已非無疑。
  3.又上開藥品，經本院送請內政部警政署刑事警察局鑑定結果
    ：編號(1)：外觀均為橘色藥錠，外觀型態均相似，檢出Bisa
    codyl （屬瀉劑）成分。編號(2)：外觀均為黃色藥錠，外觀
    型態均相似，檢出Bisacodyl （屬瀉劑）成分。編號(3)：外
    觀均為淡藍色藥錠，外觀型態均相似，未檢出毒品成分。編
    號(4)：外觀均為粉紅色藥錠，外觀型態均相似，隨機抽取10
    顆磨混鑑定，檢出四級毒品安定成分，純度約0.6%。編號(5)
    ：外觀均為黃色藥錠，外觀型態均相似，隨機抽取10顆磨混
    鑑定，檢出四級毒品去甲西泮成分，純度約2.6%。編號(6)：
    外觀均為粉紅色藥錠，外觀型態均相似，隨機抽取10顆磨混
    鑑定，檢出四級毒品安定成分，純度約4.9%。編號(7)：外觀
    均為白色藥錠，外觀型態均相似，檢出Bisacodyl （屬瀉劑
    ）成分。編號(8)：外觀均為白色藥錠，外觀型態均相似，隨
    機抽取10顆磨混鑑定，檢出四級毒品先驅原料麻黃鹼成分，
    純度約37.1% 。編號(9)：外觀均為白色膠囊，外觀型態均相
    似，檢出Acetaminophe n（屬解熱鎮痛劑）及Caffeine（咖
    啡因）成分。編號(10)：外觀均為紅色- 灰色相間膠囊，外觀
    型態均相似，檢出Acetaminophen （屬解熱鎮痛劑）及Caff
    eine（咖啡因）成分等情，有該局95年9 月27日刑鑑字第09
    50122919號鑑定書1 份在卷足憑，足見上開藥物，多含有瀉
    劑成分。縱使含有第四級毒品成分，含量亦屬輕微。則被告
    於本院審理時所辯：其曾服用橘色藥錠，是拉肚子用的。另
    外黃色、白色藥錠，是吃減肥用的等語（見本院96年1 月11
    日審判筆錄），並非全無可採。益徵被告上開所辯，其主觀
    上認知僅係輸入減肥藥物等語，並非無據。
  4.況被告雖係經證人賴巴柏招待前往泰國，並有隱匿上開藥品
    之行為，已如前述。然被告違反藥事法規定，未經許可輸入
    上開藥品乙節，亦如前述，被告既係從事輸入禁藥之非法行
    為，則其縱有受人招待出國旅遊及隱匿藥物之舉止，仍與常
    情無悖。則被告辯稱不知輸入之藥品含有第四級毒品成分等
    語，即非信口之詞。
  5.縱上所述，被告前開所辯，應屬可採，公訴人所舉之證據，
    尚無法採為認定被告有涉犯毒品危害防制條例第4 條第4 項
    之運輸第4 級毒品罪及懲治走私條例第2 條第1 項罪嫌。此
    外，復查無其他積極證據足資證明被告涉有此部分犯行，被
    告此部分犯罪自屬不能證明。惟公訴意旨，認此部分與前揭
    有罪部分有想像競合犯之裁判上一罪關係，爰不另為無罪之
    諭知。
據上論斷，應依刑事訴訟法第368 條，刑法第74條第1 項第1 款
，判決如主文。
本案經檢察官林慶宗到庭執行職務。
中　　華　　民　　國　　96　　年　　5 　　月　　22　　日
                  刑事第八庭    審判長法  官  李炫德
                                      法  官  簡志瑩
                                      法  官  陳志銘
以上正本證明與原本無異。
如不服本判決應於收受本判決後10日內向本院提出上訴書狀，其
未敘述上訴理由者，並得於提起上訴後10日內向本院補提理由書
狀（均須按他造當事人之人數附繕本）「切勿逕送上級法院」。
中　　華　　民　　國　　96　　年　　5 　　月　　22　　日
　　　　　　　　　　　　　　　　　　　書記官  盧雅婷
附錄本件判決論罪科刑法條：
藥事法第82條
製造或輸入偽藥或禁藥者，處10年以下有期徒刑，得併科新臺幣
1千萬元以下罰金。
犯前項之罪，因而致人於死者，處無期徒刑或10年以上有期徒刑
，致重傷者，處7年以上有期徒刑。
因過失犯第1 項之罪者，處3 年以下有期徒刑、拘役或科新臺幣
50萬元以下罰金。
第1項之未遂犯罰之。